NELSON LOWENHAUPT JUNIOR

DESENVOLVEDOR

DADOS PESSOAIS

ENDEREÇO

Novo Hamburgo Brasil

TELEFONE

(51) 99879-1986

E-MAIL

nelsonlowejr@gmail.com

LINKS

Site pessoal

Linkedin

Github

COMPETÊNCIAS

Linux

 \bullet \bullet \bullet \circ

Docker

• • • • 0

Git

 \bullet \bullet \bullet \circ

SQL

• • • 0 0

HTML & CSS

• • • • •

JavaScript

• • • o o

Pvthon

.

IDIOMAS

Inglês

 \bullet \bullet \bullet \circ

PFRFII

Desenvolvedor, também especialista em atendimento ao cliente e suporte. Um obcecado por internet das coisas, por acreditar na importância do loT e em um futuro disruptivo, automatizado e descentralizado. Apaixonado por tecnologia e evangelizador do ecossistema cripto e blockchain com mais de 10 anos de experiência. Profissional orientado ao cliente, com histórico de participação em equipes de alto desempenho voltadas a atingir ou superar metas. Dedicado e esforçado, com determinação em entregar excelência. Agregador de times tático, com experiência em atendimento, treinamento e desenvolvimento de equipes.

EXPERIÊNCIA PROFISSIONAL

Consultor Técnico M2M, Virtueyes soluções em conectividade M2M

Novo Hamburgo

Out 2020 — Fev 2022

- Auxílio ao setor comercial no desenvolvimento das operações e resoluções de problemas, prestando um serviço de atendimento ao cliente de ponta.
- Entrega de serviço excepcional para cada consumidor, ouvindo preocupações e respondendo dúvidas. Colaboração com a equipe de desenvolvimento de software para solucionar os erros e falhas relatados nos softwares recém-lançados e auxílio na implementação de correções no lançamento.
- · Instalação, montagem e reparo de dispositivos e componentes do sistema.
- · Resposta a chamadas de manutenção e reparo em dispositivos.
- Manutenção de registros precisos de chamadas de clientes e inclusão de todas as informações na base de dados da empresa.
- · Monitoramento de servidores e serviços locais e em nuvem.
- Monitoramento de redes moveis e abertura de chamados técnicos como resposta proativa à falhas de serviço.

Analista de suporte técnico, Gigaweb Internet

Novo Hamburgo

Ago 2020 — Out 2020

- · Suporte ao cliente via chat, Whatsapp e telefone.
- · Agendamento e reagendamento de visitas técnicas junto ao cliente.
- · Monitoramento da rede externa.
- · Instalação, configuração e manutenção remota de dispositivos de rede.

Analista de suporte técnico, Anove Tecnologia

Novo Hamburgo

Mai 2020 — Jul 2020

- Prestando suporte remoto aos usuários, para instalação e atualização de softwares de automação, instalação de periféricos, configurações de rede e ajustes de sistema operacional. Além de realizar também manutenção remotamente, quando necessário.
- Execução de treinamento aprofundado aos usuários, transmitindo conhecimento sobre as melhores práticas para a proteção de dados e minimização de erros.
- Entrega de serviço excepcional para cada consumidor, ouvindo preocupações e respondendo dúvidas.

Suporte & Operacional, Walltime Serviços Digitais

Campinas

Mai 2017 — Jul 2018

- Suporte técnico prático, aconselhamento e acompanhamento a todos os níveis de funcionários e clientes.
- · Acompanhamento e gerenciamento de indicadores.
- Auxílio aos desenvolvedores no desenvolvimento das operações e resoluções de problemas, prestando um serviço de atendimento ao cliente de ponta.
- · Rotinas administrativas e processamento de documentação.

FORMAÇÃO

Superior, UNINTER

Novo Hamburgo

Mar 2022

Analise e Desenvolvimento de Sistemas

CURSOS

Blockchain Advanced, FIAP

Dez 2021 — Dez 2021